臺灣嘉義地方法院刑事判決　　　　　　　 96年度易字第728號
公　訴　人　臺灣嘉義地方法院檢察署檢察官
被　　　告　甲○○
上列被告因竊盜等案件，經檢察官提起公訴（九十六年度毒偵字
第一四九三號），被告於準備程序中就被訴事實為有罪之陳述，
經本院裁定改依簡式程序審理，判決如下：
    主  文
甲○○施用第二級毒品，累犯，處有期徒刑肆月，扣案斜削吸管
貳支、玻璃球壹個均沒收；又竊盜，累犯，處有期徒刑肆月。應
執行有期徒刑柒月，扣案斜削吸管貳支、玻璃球壹個均沒收。
    事  實
一、甲○○前因竊盜案件，經臺灣嘉義地方法院以九十五年度易
    字第八三號判決判處有期徒刑九月確定，甫於民國九十五年
    十二月二日執行完畢。詎仍不知悔改，而分別為下列行為：
  (一)甲○○前因施用毒品案件，經本院以九十三年度毒聲字第五
    九二號裁定觀察、勒戒後，於九十四年一月二十四日執行完
    畢釋放，並於同日經臺灣嘉義地方法院檢察署檢察官以九十
    四年度毒偵字第二二號為不起訴處分。甲○○明知甲基安非
    他命係毒品危害防制條例所明定之第二級毒品，不得持有及
    施用，仍於上開觀察勒戒執行完畢釋放後五年內，基於施用
    第二級毒品甲基安非他命之犯意，於九十六年八月二十四日
    上午某時，在臺南縣白河鎮某羊舍內，以吸食器燒烤方式，
    施用第二級毒品甲基安非他命一次。
  (二)甲○○另基於意圖為自己不法所有之犯意，於九十六年八月
    二十五日上午十時許，駕駛其所有車牌RF－2801號自小客貨
    車，前往嘉義縣水上鄉溪洲村某工地，趁無人注意之際，徒
    手竊取乙○○放置於該處之鐵模支撐架共四十八支（重約七
    百公斤），得手後，即以上開車輛載離現場。嗣於同日下午
    三時三十分許，駕駛載有上開鐵模支撐架之車輛行經嘉義縣
    六腳鄉蒜東村介壽橋下堤防，因行跡可疑為警盤查，當場經
    警在車內查扣上開鐵模支撐架；復經警在甲○○皮包內發現
    削尖吸管二支及玻璃球一個，遂徵得其同意採尿送驗，結果
    呈安非他命類陽性反應，始悉上情。
二、案經乙○○訴由嘉義縣警察局朴子分局報告偵辦。
    理  由
一、本件係經被告甲○○於準備程序當庭表示認罪，而經本院裁
    定以簡式審判程序加以審理，則依據刑事訴訟法第二百七十
    三條之二、同法第一百五十九條第二項之規定，不適用傳聞
    法則有關限制證據能力之相關規定，合先敘明。
二、上開犯罪事實(一)施用甲基安非他命之犯行，業據被告甲○○
    坦承不諱，而其上開為警查獲所採集之尿液，經送請高雄市
    立凱旋醫院檢驗結果，確呈施用第二級毒品甲基安非他命陽
    性反應，有高雄市立凱旋醫院濫用藥物尿液檢驗報告（檢體
    編號：朴133號）、代號與真實姓名對照表一紙在卷可稽，
    並有斜削吸管二支、玻璃球一個扣案可資佐證，是上開補強
    證據，已足資擔保被告前述自白施用甲基安非他命之真實性
    ，核與事實相合，可信為真實。此外，被告因違反毒品危害
    防制條例案件，經本院以九十三年度毒聲字第五九二號裁定
    送觀察勒戒，於九十四年一月二十四日執行完畢釋放等情，
    有臺灣嘉義地方法院檢察署刑案資料查註紀錄表及臺灣高等
    法院被告前案紀錄表各乙份附卷可憑。是被告施用毒品經觀
    察勒戒執行完畢釋放後，五年內再犯施用第二級毒品之犯行
    ，堪以認定。再上開犯罪事實(二)之竊盜犯行，亦據被告於警
    、偵、審坦承不諱，核與告訴人乙○○於警詢指述情節相符
    ，復有贓物認領保管單、磅重出入貨紀錄單各一紙、查獲時
    所攝被告駕駛載有鐵模支撐架之車輛照片、現場照片等六幀
    在卷可資佐證，均已足資擔保被告前述自白竊盜之真實性，
    核與事實相合，可信為真實。綜上，本件事證明確，被告犯
    行均堪予認定，應依法論科。
三、查甲基安非他命為毒品危害防制條例所定之第二級毒品。故
    核被告所為，係犯毒品危害防制條例第十條第二項之施用第
    二級毒品罪以及刑法第三百二十條第一項竊盜罪。其施用前
    持有甲基安非他命之低度行為，為施用之高度行為所吸收，
    不另論罪。又所犯上開施用第二級毒品罪及竊盜罪，犯意各
    別，行為互殊，應分論併罰。再被告前因竊盜案件，經本院
    以九十五年度易字第八三號判決判處有期徒刑九月確定，於
    九十五年十二月二日執行完畢等情，有上揭被告前案紀錄表
    可憑，其受有期徒刑之執行完畢，五年以內故意再犯本件有
    期徒刑以上之罪，為累犯，應依刑法第四十七條第一項規定
    ，分別加重其刑。爰審酌被告國小畢業之智識程度；前曾因
    施用毒品觸法，仍不知悛悔；又施用足以導致精神障礙、性
    格異常，甚至造成生命危險之毒品，戕害一己之身體健康，
    對社會治安可能之危害程度非微；以徒手行竊之犯罪手段；
    竊取財物之目的、動機；獲得告訴人無條件和解；犯後坦承
    犯行，犯後態度尚稱良好等一切情狀，分別量處如主文所示
    之刑，並定應執行刑，以資儆懲。末查，扣案斜削吸管二支
    、玻璃球一個，為被告供施用本件第二級毒品甲基安非他命
    所用之物，業經被告於本院審理中供述甚明，惟非屬專供施
    用毒品所用之器具，應依刑法第三十八條第一項第二款規定
    ，宣告沒收之。
四、公訴意旨另認除上開本院已論罪科刑之犯罪事實犯行外，被
    告復基於接續施用第二級毒品甲基安非他命之犯意，自九十
    六年七月底起至九十六年八月二十五日採尿時往前回溯四日
    內某時，在臺南縣白河鎮等地，接續施用第二級毒品甲基安
    非他命多次，因認被告此部分亦涉有違反毒品危害防制條例
    第十條第二項之施用第二級毒品罪嫌云云（公訴意旨認與前
    述犯罪事實有接續犯關係）。惟按犯罪事實應依證據認定之
    ，無證據不得認定犯罪事實；不能證明被告犯罪者，應諭知
    無罪之判決，刑事訴訟法第一百五十四條第二項、第三百零
    一條第一項分別定有明文。次按認定不利於被告之事實，須
    依積極證據，苟積極證據不足為不利於被告事實之認定時，
    即應為有利於被告之認定，更不必有何有利之證據；認定犯
    罪事實所憑之證據，雖不以直接證據為限，間接證據亦包括
    在內，然而無論直接或間接證據，其為訴訟上之證明，須於
    通常一般之人均不致有所懷疑，而得確信為真實之程度者，
    始得據為有罪之認定，倘其證明尚未達於此一程度，而有合
    理性懷疑存在時，即不得遽為被告犯罪之認定，最高法院三
    十年上字第八一六號、七十六年臺上字第四九八六號判例意
    旨可資參照。訊據被告堅決否認有此部分犯行，經查，被告
    九十六年八月二十五日下午五時五十分許該次採尿結果，雖
    呈現甲基安非他命陽性反應，惟上揭證據，除本院已論罪科
    刑之犯罪事實外，尚不足以證明被告復有自九十六年七月底
    起至採尿時往前回溯四日內之某時，接續施用第二級毒品甲
    基安非他命多次，而公訴人復未能再提出適當證明該等起訴
    犯罪事實之積極證據，並指出調查之途徑、說明其關聯性予
    以補強，整體證明力容有未足，尚無法達使通常一般之人均
    得確信之程度，顯無以為該等起訴事實之認定。此外，本院
    亦查無其他足為不利被告認定基礎之積極證據，本應為無罪
    之諭知，惟因公訴意旨認此與前揭論罪科刑之部分，有接續
    犯之裁判上一罪關係，故不另為無罪之諭知。
據上論斷，應依刑事訴訟法第二百七十三條之一第一項、第二百
九十九條第一項前段，毒品危害防制條例第十條第二項，刑法第
十一條、第三百二十條第一項、第四十七條第一項、第五十一條
第五款、第三十八條第一項第二款，刑法施行法第一條之一第一
項、第二項前段，判決如主文。
本案經檢察官蔡彥守到庭執行職務。
中　　華　　民　　國　　96　　年　　12　　月　　25　　日
                  刑事第一庭    法　官　黃琴媛
上列正本證明與原本無異。
如不服本判決，應於判決送達後十日內向本院提出上訴狀，上訴
書狀依法應敘述具體理由，如未敘述具體理由者，應於上訴期間
屆滿後二十日內補提理由書於本院（均應附繕本）。
中　　華　　民　　國　　96　　年　　12　　月　　25　　日
                            　　書記官　李彩娥
附錄本件論罪科刑法條：
毒品危害防制條例第10條第2項
施用第二級毒品者，處 3 年以下有期徒刑。
中華民國刑法第320條第1項
（普通竊盜罪）
意圖為自己或第三人不法之所有，而竊取他人之動產者，為竊盜
罪，處5年以下有期徒刑、拘役或5百元以下罰金。
